臺灣高等法院臺中分院刑事判決
                                    110年度上訴字第697號
上  訴  人  臺灣臺中地方檢察署檢察官
被      告  謝明儒


上列上訴人因被告加重詐欺案件，不服臺灣臺中地方法院109年
度訴字第2124號中華民國110年2月9日第一審判決（起訴案號：
臺灣臺中地方檢察署109年度偵字第5557號），提起上訴，本院
判決如下：
    主  文
上訴駁回。
    理  由
一、公訴意旨略以：被告謝明儒（涉犯組織犯罪防制條例部分，
    另由臺灣苗栗地方法院審理中）與真實姓名、年籍均不詳、
    暱稱「陳姵慈」、「周宜萱」（下稱暱稱「陳姵慈」、「周
    宜萱」）等成年人及其他詐欺集團成員，共同意圖為自己不
    法之所有，基於三人以上共同以網際網路，對公眾散布而詐
    欺取財之犯意聯絡，擔任俗稱「取簿手」之角色，負責收取
    「人頭帳戶」包裹。該詐欺集團成員於民國109 年1 月5 日
    ，在臉書「家庭代工網」社團，以暱稱「陳姵慈」名義，刊
    登虛偽徵求家庭代工訊息，經另案被告蔡宜秦以通訊軟體「
    LINE」與暱稱「周宜萱」之人聯絡後，該詐欺集團成員佯稱
    須將存簿、提款卡寄交始得匯款薪資，施用詐術致另案被告
    蔡宜秦陷於錯誤，將名下中國信託商業銀行斗六分行帳號00
    0000000000號帳戶（下稱中信銀行帳戶）及日盛國際商業銀
    行虎尾分行帳號000-00000000000 號帳戶（下稱日盛銀行帳
    戶）存簿及提款卡寄至址設臺中市○區○○路000 號之統一超
    商臺麗門市。該詐欺集團復自稱「黃佩瑤」之人，向「千里
    馬車隊」提供領取包裹需求，該車隊即派遣不知情之吳政晏
    （另經檢察官為不起訴處分）於109 年1 月7 日下午1時2 
    分許，駕駛車牌號碼000-0000號自用小客車，前往統一超商
    臺麗門市領取由另案被告蔡宜秦為求職而寄出之前揭包裹，
    並於領取後，前往臺中市○區○○路000 號之85度C咖啡臺中二
    中店，將內含上開帳戶存摺、提款卡之包裹，交付被告。因
    認被告所為涉犯刑法第339 條之4 第1 項第2 款、第3 款之
    加重詐欺取財罪嫌等語。
二、按犯罪事實應依證據認定之，無證據不得認定犯罪事實；不
    能證明被告犯罪或其行為不罰者，應諭知無罪之判決。刑事
    訴訟法第154 條第2 項、第301 條第1 項分別定有明文。次
    按事實之認定，應憑證據，如未能發現相當證據，或證據不
    足以證明，自不能以推測或擬制之方法，以為裁判基礎（最
    高法院40年度台上字第86號判決意旨參照）。而認定不利於
    被告之事實，須依積極證據，苟積極證據不足為不利於被告
    事實之認定時，即應為有利於被告之認定，更不必有何有利
    之證據。所謂認定犯罪事實之積極證據，雖不以直接證據為
    限，間接證據亦包括在內，然而無論直接或間接證據，其為
    訴訟上之證明，須於通常一般之人均不致有所懷疑，而得確
    信其為真實之程度者，始得據為有罪之認定，倘其證明尚未
    達到此一程度，而有合理之懷疑存在時，自不能以推測或擬
    制之方法，以為有罪裁判之基礎（最高法院76年度台上字第
    4986號判決要旨參照）。次按刑事訴訟法第161 條第1 項規
    定，檢察官就被告犯罪事實，應負舉證責任，並指出證明之
    方法，是檢察官對於起訴之犯罪事實，應負提出證據及說服
    之實質舉證責任，倘其所提出之證據，不足為被告有罪之積
    極證明，或其指出證明之方法，無從說服法院以形成被告有
    罪之心證，基於無罪推定之原則，自應為被告無罪判決之諭
    知（最高法院92年度台上字第128 號判決意旨參照）。
三、復按有罪之判決書應於理由內記載認定犯罪事實所憑之證據
    及其認定之理由，刑事訴訟法第310條第1款分別定有明文。
    而犯罪事實之認定，係據以確定具體的刑罰權之基礎，自須
    經嚴格之證明，故其所憑之證據不僅應具有證據能力，且須
    經合法之調查程序，否則即不得作為有罪認定之依據。倘法
    院審理之結果，認為不能證明被告犯罪，而為無罪之諭知，
    即無前揭第154條第2項所謂「應依證據認定」之犯罪事實之
    存在。因此，同法第308條前段規定，無罪之判決書只須記
    載主文及理由。而其理由之論敘，僅須與卷存證據資料相符
    ，且與經驗法則、論理法則無違即可，所使用之證據亦不以
    具有證據能力者為限，即使不具證據能力之傳聞證據，亦非
    不得資為彈劾證據使用。故無罪之判決書，就傳聞證據是否
    例外具有證據能力，本無須於理由內論敘說明（最高法院10
    0年度台上字第2980號判決意旨參照），是以下本院採為認
    定被告無罪所使用之證據，不以具有證據能力者為限，且毋
    庸論敘所使用之證據是否具有證據能力，合先敘明。
四、公訴人認被告涉犯刑法第339 條之4 第1 項第2 款、第3 款
    之加重詐欺取財罪嫌，無非係以被告於警詢及偵訊中之供述
    ，另案被告蔡宜秦及證人吳政晏於警詢中陳述明確，並有統
    一超商臺麗門市監視器畫面翻拍照片、85度C 咖啡臺中二中
    店監視器畫面翻拍照片、另案被告蔡宜秦與該詐欺集團成員
    通訊軟體LINE對話翻拍照片、車輛詳細資料報表等件為其主
    要論據。訊據被告謝明儒雖坦承上開客觀事實經過，並坦承
    加重詐欺取財罪名，惟略辯以：我在領取包裹時，是盒裝，
    不知道裡面是什麼東西，且叫我去拿包裹的上手也要我不要
    打開看，所以我不知道是何物云云。
五、經查：
  ㈠查另案被告蔡宜秦依其知識背景及生活經驗，已預見將個人
    金融機構帳戶交由真實姓名及年籍均不詳之人使用，可能因
    此幫助該人從事詐欺取財行為，亦足供他人作為掩飾該犯罪
    所得去向之用，且其對於該犯罪之發生並不違背其本意，而
    同時基於幫助他人詐欺取財、掩飾犯罪所得去向之一般洗錢
    不確定故意（無證據證明另案被告蔡宜秦知悉該詐欺集團成
    員有以3 人以上共犯），依暱稱「周宜萱」指示，於109 年
    1 月5 日晚上11時25分，在雲林縣○○市○○路000 號之統一超
    商福懋興門市，將其所申辦日盛銀行及中信銀行帳戶之存簿
    及提款卡，以交貨便寄送方式，寄交臺中市○區○○路000 號
    之統一超商臺麗門市，並以通訊軟體LINE將前開提款卡密碼
    告知暱稱「周宜萱」，容任暱稱「周宜萱」及暱稱「周宜萱
    」所屬詐欺集團其他成員使用上開日盛銀行及中信銀行帳戶
    遂行詐欺及一般洗錢犯罪等情，業據另案被告蔡宜秦分別於
    另案準備程序及審理時均坦承不諱（見臺灣雲林地方法院10
    9 金訴97影卷第33至41、45至48頁），並有蔡宜秦申設日盛
    銀行帳戶交易明細翻拍照片、交易明細表暨帳戶基本資料各
    1 份、家庭代工網社團頁面及LINE對話內容翻拍照片22張、
    統一超商交貨便存根1 張、臺灣雲林地方檢察署檢察官109 
    年度偵字第6632號起訴書1 份在卷（見高雄市政府警察局小
    港分局刑事案件高市警港分偵字第10970118500號偵查卷宗〈
    下稱高市警影卷〉第24、75至76頁；109偵5557卷第101 至12
    1 、125 頁；原審卷第45至51、57至61、87至91頁）可稽，
    此部分事實，堪認屬實。
  ㈡而通訊軟體微信暱稱「黃佩瑤」向「千里馬車隊」表示有領
    取包裹需求，該車隊即派遣吳政晏於上開時間駕駛前揭自用
    小客車，前往統一超商臺麗門市領取由另案被告蔡宜秦寄出
    之前揭包裹後，再前往上址85度C 咖啡臺中二中店交付包裹
    。被告則依暱稱「劉翔」指示，於109 年1 月7 日下午1 時
    11分許，在上址85度C 咖啡臺中二中店，向吳政晏收取裝有
    另案被告蔡宜秦申辦中信銀行及日盛銀行帳戶存簿及提款卡
    之包裹，並前往苗栗縣將該包裹轉交予暱稱「劉翔」指定之
    詐欺集團犯罪組織上游成員徐宣涵，且因而取得報酬新臺幣
    （下同）500 元等情，業據被告於偵訊、原審及本院審理時
    供承在卷（見109偵5557卷第165 至167 頁；原審卷第212 
    至214 頁；本院卷第70頁），並經另案被告蔡宜秦、證人吳
    政晏於警詢或偵訊中陳述明確（見109偵5557號卷第29至36
    、43至47頁；高市警影卷第24至28頁；109偵6632影卷第10
    至13頁），且有統一超商貨態查詢系統查詢結果1 份、統一
    超商監視器錄影翻拍照片7 張、路口監視器錄影翻拍照片2 
    張、千里馬車隊與暱稱「黃佩瑤」間LINE對話內容翻拍照片
    5 張、85度Ｃ咖啡臺中二中店監視器錄影翻拍照片4 張、路
    口監視器錄影翻拍照片1 張、統一超商交貨便存根、車輛詳
    細資料報表各1 份在卷（見109偵5557卷第49至73、125 、1
    29 頁）可憑，此部分事實，亦可認定。
　㈢嗣前述詐欺集團成員取得上開帳戶資料後，即共同基於意圖
    為自己不法所有之3 人以上共同犯詐欺取財、掩飾隱匿詐欺
    所得去向之一般洗錢犯意聯絡，由該詐欺集團成員於109 年
    1 月7 日晚上9 時21分，假冒「日本怪獸美妝學院」購物網
    站客服人員，以電話向陳屏好誆稱：訂單遭誤設為批發客戶
    ，將遭扣款，須依指示至自動櫃員機操作取消云云，使陳屏
    好誤信為真，因而陷於錯誤，依指示於同日晚上10時40分，
    在苗栗縣○○市○○路00號統一超商恭敬門市，匯款2 萬9,985 
    元至另案被告蔡宜秦上開日盛銀行帳戶，再於同日晚上10時
    53分、56分許，在同一地點，分別存款及轉帳3 萬元、6,97
    7 元至另案被告蔡宜秦前揭中信銀行帳戶，該款項並旋遭提
    領一空等節，此為被告所不否認（見原審卷第212 頁；本院
    卷第181頁），並經另案被告蔡宜秦分別於另案準備程序及
    審理時均坦承在卷（見臺灣雲林地方法院109 金訴97影卷第
    33至41、45至48頁），且經證人陳屏好於警詢中陳述綦詳（
    見高市警影卷第54至57頁），並有蔡宜秦申設日盛銀行帳戶
    交易明細翻拍照片1 張、陳屏好匯款之自動櫃員機交易明細
    表3 張、中華郵政股份有限公司帳戶存摺封面、合作金庫銀
    行帳戶存摺封面、蔡宜秦申設日盛銀行帳戶交易明細表暨帳
    戶基本資料各1 份、中信銀行帳戶交易明細表、自動櫃員機
    監視錄影翻拍照片2 張、臺灣雲林地方檢察署檢察官109 年
    度偵字第6632號起訴書1 份在卷（見高市警影卷第24、58至
    61、75至82、83頁；原審卷第45至51、57至61、87至91頁）
    可稽，此部分事實，亦可認定。
　㈣由此觀之，另案被告蔡宜秦係基於幫助詐欺取財及幫助一般
    洗錢之不確定故意，交付前述中信銀行及日盛銀行帳戶存簿
    、提款卡及密碼，而幫助詐欺集團實行對陳屏好之詐欺取財
    犯行，另案被告蔡宜秦係該當本案詐欺集團詐欺取財及洗錢
    之幫助犯，本案詐欺集團因另案被告蔡宜秦交付前開金融帳
    戶資料，得以遂行詐欺、洗錢陳屏好之財物得逞。而被告於
    整起詐欺犯行中係擔任第二線取簿手之角色，為被告於警詢
    、原審準備程序及本院準備程序、審理時均供述明確（見10
    9偵5557卷第25頁；原審卷第69頁；本院卷第70、181頁），
    而本案也確實由不知情之吳政晏領取包裹後再交付被告轉送
    ，客觀上被告也如其所供係扮演第二線取簿手之角色，要無
    可疑。又按詐欺集團之分工細緻，一般可分為電信詐欺機房
    （電信流）、網路系統商（網路流）、領款「車手」、收取
    帳戶「領簿手」及水房（資金流），而詐欺集團成員各斯其
    職，彼此分工環環相扣，缺一不可，務使達到詐取得被害人
    財物之最終目的，此應為被告所得認識之事。且稽諸被告於
    本案前之109年1月3日、5日即有參與該集團詐欺被害人簡川
    博、蔡易浚、顏辰芳財物得逞之犯行，而被告於上開3案件
    所分擔之工作均係接獲詐欺集團成員通知至指定地點領取提
    款卡，再將提款卡交付另案被告黃嘉程前去提款機領款後，
    將款項連同提款卡交回被告，再由被告將款項交付集團成員
    上手，被告於該案均坦承犯行，並經法院判處有期徒刑1年3
    月、1年4月不等之刑度，此有臺灣苗栗地方法院109年度訴
    字第144號、第204號、第225號、第381號、第422號、第459
    號、110年度訴字第124號判決書在卷（見本院卷第137至158
    頁〈其中第152、153頁〉）可參，又於本案前之109年1月4日
    另參與該集團詐欺被害人張耕輔、林○豪（真實姓名年籍均
    詳卷）財物得逞之犯行，而被告於上開2案件所分擔之工作
    亦係擔任轉交人頭帳戶金融卡給車手及向車手收取款項（俗
    稱「收水」）之工作，亦有臺灣彰化地方法院109年度訴字
    第652號、第704號、臺灣高等法院臺中分院110年度金上訴
    字第61號判決書在卷（見本院卷第51至66頁）可按，亦均為
    被告於本院所是認（見本院卷第182至183頁），而被告早於
    107年間即因在統一商店以宅配通方式寄達之方式，提供自
    己所有華南商業銀行帳戶、台新商業銀行帳戶、中華郵政帳
    戶之存摺、提款卡及密碼與詐欺集團使用，致使告訴人邱楷
    崴等人受騙因而匯款至其上開3帳戶，嗣經檢察官以其急於
    應徵工作因而受騙予以不起訴處分，此有臺灣彰化地方檢察
    署檢察官108年度偵字第1195號、第1546號、第1882號不起
    訴處分書在卷（見本院卷第159至164頁）可按。足見被告於
    本案前即已知悉詐欺集團透過宅配通、宅即便、交貨便等方
    式取得他人金融機構之帳戶存摺、提款卡及密碼等物，即為
    詐欺集團取得人頭帳戶之管道之一，用以遂行詐欺取財之犯
    行；甚者，被告於本案前之109年1月3、4、5日即已接獲本
    案詐欺集團成員通知，而已有向上手領取提款卡後交付另案
    被告黃嘉程，並於黃嘉程領取款項後交付予被告，被告再將
    贓款轉交付詐欺集團上手之犯行。堪認被告參與本案詐欺集
    團後至少自109年1月3日起至109年1月14日遭警查獲為止，
    其均擔任領取提款卡，再將提款卡交付擔任車手之詐欺集團
    成員，並收取車手成員領取之贓款後轉交回集團上手之任務
    。被告卻辯稱其不知自吳政晏處領得之包裹內容物為何云云
    ，顯然要無可採。至本案被告雖僅擔任自不知情之吳政晏處
    領取另案被告蔡宜秦寄交中信銀行帳戶、日盛銀行帳戶之包
    裹，然其轉交予集團成員徐宣涵，擔任第二線取簿手，並使
    集團成員得以詐欺取得陳屏好財物得逞，自屬其參與本案詐
    欺犯行之一環，也因其擔任第二線取簿手之工作，致使對陳
    屏好詐欺取財得逞，而對詐欺陳屏好之過程中有所貢獻，且
    亦為被告於領取包裹時所能預見之事，自無從過度切割其在
    本案僅領取未受騙之另案被告蔡宜秦前揭金融帳戶資料，而
    認其領取包裹時並未有陳屏好受騙之情形發生，遽認其無詐
    欺陳屏好之犯行。
　㈤綜上所述，被告應有共同參與本案詐欺集團詐欺陳屏好財物
    之犯行，堪以認定。被告於本院審理時亦對此表示認罪（見
    本院卷第177、180至181頁）。　
六、惟按，檢察官就犯罪事實一部起訴者，其效力及於全部，刑
    事訴訟法第267條定有明文。是為學說所稱之起訴（或公訴
    ）不可分原則。而就犯罪事實一部起訴者，其效力及於全部
    ，係指已起訴之部分及未起訴之部分，均應構成犯罪，並具
    有牽連關係者而言，若起訴之事實不構成犯罪，縱未起訴之
    部分應構成犯罪，根本上既不生牽連關係，即無一部效力及
    於全部之餘地（最高法院69年度台上字第4708號判決意旨參
    照）。查被告於本案詐欺集團擔任第二線取簿手之工作，因
    而領取另案被告蔡宜秦前揭中信銀行帳戶、日盛銀行帳戶存
    簿、提款卡後，供作本案詐欺集團詐欺陳屏好財物之匯款之
    用。茲檢察官起訴之犯罪事實僅及於被告領取另案被告蔡宜
    秦所有中信銀行帳戶、日盛銀行帳戶存簿、提款卡之客觀事
    實，並未及於被告參與陳屏好詐欺之事實，而檢察官起訴書
    認定被告所實施者僅為領取共犯即另案被告蔡宜秦所提供之
    帳戶資料，猶如被告提供自己帳戶或詐欺集團共犯成員提供
    本身帳戶供作集團使用，除爾後有進一步持該等帳戶對被害
    人施行詐術誘騙被害人匯款外，並不因單純提供自己帳戶或
    集團成員帳戶之預備行為即該當犯罪，且詐欺、加重詐欺罪
    亦均未有預備犯之處罰規定。是以，檢察官本案所起訴被告
    領取另案被告蔡宜秦所有中信銀行帳戶、日盛銀行帳戶之存
    簿、提款卡之犯罪事實，並不成立犯罪，而該領取存簿、提
    款卡之行為亦不能認定係詐欺陳屏好財物之著手行為。從而
    ，檢察官起訴被告之部分並不能成立犯罪，縱使被告對於嗣
    後集團成員詐欺陳屏好財物部分有所貢獻而該當共犯詐欺罪
    責，亦因檢察官就詐欺陳屏好部分並未提起公訴，且已起訴
    部分既不能證明有罪，縱被告對於詐欺陳屏好部分應當成罪
    ，亦與犯罪事實一部起訴、效力及於全部者不同，自無公訴
    不可分原則之適用。
七、本院之判斷
  ㈠原審認另案被告蔡宜秦為詐欺取財犯罪之幫助犯，難認係本
    案詐欺被害人。而公訴人所舉被告涉犯加重詐欺取財犯行所
    憑之前開證據，難以佐證被告確有加重詐欺取財另案被告蔡
    宜秦之行為，而尚未達於通常一般之人均不致有所懷疑，而
    得確信其為真實之程度；此外，復無其他證據足資認定被告
    確有公訴意旨所指上開犯行，依法為被告無罪之諭知。暨認
    被告就詐欺陳屏好部分並非起訴效力所及，應由檢察官另為
    適法處理。經核所為認事用法均無違誤。
　㈡檢察官上訴意旨以：另案被告蔡宜秦確係因為聽信詐欺集團
    成員所佯稱之徵才工作內容，因而受騙而交付金融帳戶之存
    簿、金融卡，是為本案詐欺之被害人，至另案被告蔡宜秦於
    另案是否成立幫助詐欺及幫助一般洗錢罪，與其係受騙方交
    付帳戶一事無涉，其是否構成幫助詐欺、幫助一般洗錢罪，
    係另案法律評價問題，原審認定另案被告蔡宜秦非本案詐欺
    被害人，認事用法即有不當。且被告主觀上既可預見其從他
    人手上接收包裹後，置放在不詳不固定隱密地點之行為可能
    係在從事領取、傳遞人頭帳戶，此為詐欺集團為遂行詐欺犯
    行分工之一環，被告為上開行為時，確實有容任其行為將導
    致詐欺取財犯罪發生之本意，被告擔任領取另案被告蔡宜秦
    因受詐欺集團成員所騙而寄出之前揭金融帳戶資料包裹之行
    為，屬集團成員基於共同犯意聯絡所為之行為分擔，自應論
    以共同正犯，堪認被告對於本案加重詐欺取財之分工情形及
    使用網際網路散布徵才消息知之甚詳，而有3人以上詐欺取
    財之主觀不確定故意至明等語，指摘原判決不當。
　㈢惟，另案被告蔡宜秦係基於幫助詐欺、幫助洗錢之不確定故
    意，將其金融機構帳戶之存簿、提款卡依集團成員指示寄到
    統一超商臺麗門市，已經本院認定如前，是以，另案被告蔡
    宜秦交付存簿、提款卡予詐欺集團使用，尚難認係起訴書及
    上訴書所載之詐欺被害人，而應係廣義共犯。而被告本案被
    起訴者乃領取廣義共犯即另案被告蔡宜秦因幫助詐欺、幫助
    洗錢所交付之存簿、提款卡，並非詐欺集團成員詐欺另案被
    告蔡宜秦而來，蔡宜秦既非本案詐欺之被害人，即無詐欺其
    之犯罪事實存在，則被告就此部分雖參與擔任第二線取簿手
    之行為，且係陳屏好嗣後遭詐欺集團詐騙後匯款至其取簿之
    另案被告蔡宜秦金融機構帳戶內，再由其餘集團成員持另案
    被告蔡宜秦帳戶存簿、提款卡予以提領者，被告亦僅參與集
    團成員中詐欺陳屏好之行為，並非詐欺另案被告蔡宜秦。況
    且，另案被告蔡宜秦於交付金融機構帳戶之存簿、提款卡之
    際，業已同時完成幫助詐欺、幫助洗錢之行為，而為幫助犯
    ，並非其受騙交付帳戶後再為另一幫助行為，則檢察官上訴
    意旨以另案被告蔡宜秦是否成立幫助犯罪與其因受騙而交付
    帳戶無涉，係另案法律評價問題，顯忽略其本質即為一行為
    ，所為事實認定原並無不同，自不容因不同檢察官起訴立場
    之不同，而認為不同之認定。是以，檢察官上訴意旨一方面
    認另案被告蔡宜秦為本案起訴書及上訴書所指之詐欺被害人
    ，另方面又認為其該當幫助詐欺、幫助洗錢之行為人，尚有
    未當，而為本院所不採。至檢察官於本院審理時表示，檢察
    官起訴書業已起訴被告提領包裹之社會同一事實，至於究竟
    是「詐欺該包裹內帳戶」或「使用包裹內帳戶收受詐欺款項
    」，均無解於被告以上開「領取包裹」之同一行為，與詐欺
    集團共同詐騙他人之罪責等語（見本院卷第191頁），惟依
    檢察官起訴意旨所載，係認被告與集團成員詐欺另案被告蔡
    宜秦所有帳戶資料得逞，與嗣後集團成員另行詐欺陳屏好財
    物並匯入蔡宜秦帳戶內得逞，顯屬二事，倘使成罪，充其量
    僅能從寬認2者具有目的同一、局部行為重疊之想像競合犯
    關係，並非同一事實，是以，檢察官此部分意見，亦為本院
    所不採。
　㈣綜上所述，檢察官上訴為無理由，應予駁回。
八、本院認定被告詐欺另案被告蔡宜秦帳戶存簿、提款卡部分雖
    屬不能證明犯罪，惟被告另涉犯詐欺陳屏好財物部分，自應
    當由檢察官另行妥適處理為宜。
據上論斷，應依刑事訴訟法第368條，判決如主文。
本案經檢察官黃鈺雯提起公訴，檢察官陳君瑜提起上訴，檢察官
黃裕峯到庭執行職務。
中　　華　　民　　國　 110　　年　 　9 　　月　　9　　日
            刑事第九庭  審判長法　官　紀　文  勝
                              法　官　廖  健  男
                              法　官　賴  妙  雲       
以上正本證明與原本無異。
檢察官得上訴（依刑事妥速審判法第9條規定：檢察官提起上訴
理由以下列事項為限：一、判決所適用之法令牴觸憲法。二、判
決違背司法院解釋。三、判決違背判例。）
如不服本判決應於收受送達後20日內向本院提出上訴書狀，其未
敘述上訴之理由者，並得於提起上訴後20日內向本院補提理由書
（均須按他造當事人之人數附繕本）「切勿逕送上級法院」。因
疫情而遲誤不變期間，得向法院聲請回復原狀。

                              書記官  林  玉  惠
　　　　　　　　　　　　　　　
中　　華　　民　　國　　110 　年　　9 　　月　　9 　　日